【裁判字號】    97,簡上,360
【裁判日期】    971121
【裁判案由】    傷害
【裁判全文】
臺灣臺北地方法院刑事判決             97年度簡上字第360號
上  訴  人
即  被  告  乙○○
上列上訴人即被告因傷害案件，不服中華民國九十七年七月二十
一日本院九十七年度簡字第二八０六號第一審簡易判決（起訴案
號：九十七年度偵字第一三六七四號），提起上訴，本院管轄之
第二審合議庭判決如下：
    主  文
上訴駁回。
    事  實
一、乙○○於民國九十七年五月十八日凌晨五時許，因故與甲○
    ○發生口角，竟基於傷害人身體之犯意，在臺北市○○區○
    ○街二四二之一號醬燒神話串燒店，先徒手毆打甲○○頭部
    ，再將甲○○拖往門外踹打，致甲○○受有臉部挫傷、上嘴
    唇擦挫傷、右肘、左肘擦挫傷及左手腕挫傷等傷害。
二、案經甲○○訴由臺北市政府警察局大安分局移送臺灣臺北地
    方法院檢察署檢察官偵查起訴。
    理  由
一、上揭犯罪事實，業據被告乙○○於本院審理中坦承不諱，核
    與告訴人甲○○於警訊及偵查中指訴情節大致相符，復有博
    仁綜合醫院診斷證明書一紙在卷可稽（見偵查卷第十一頁）
    。是本件事證明確，被告犯行洵堪認定，應予依法論科。
二、核被告所為，係犯刑法第二百七十七條第一項之傷害罪。原
    審依刑事訴訟法第四百四十九條第一項前段、第三項、第四
    百五十四條第二項、刑法第二百七十七條第一項、第四十一
    條第一項前段，刑法施行法第一條之一之規定，判處被告有
    期徒刑三月，如易科罰金，以新臺幣一千元折算一日。核其
    認事用法均無違誤，量刑亦稱妥適。被告上訴意旨以本件係
    酒後意識不清之情況才發生，偵查中因收到傳票已過期，所
    以無法應訊，之後就逕以簡易判決處刑，實有不服，願意與
    告訴人和解，但金額過高云云，指摘原判決不當，為無理由
    ，應予駁回。至被告於本院審理中曾與告訴人達成和解，同
    意賠償告訴人新臺幣九萬元，但至本院言詞辯論終結前仍表
    示無法支付等語（見本院九十七年十月三十日審判筆錄），
    故本院認不宜宣告緩刑，附此敘明。
據上論斷，應依刑事訴訟法第四百五十五條之一第一項、第三項
、第三百六十八條，判決如主文。
本案經檢察官徐則賢到庭執行職務。
中    華    民    國    97  年    11    月    21      日
                  刑事第十三庭審判長法  官  許泰誠
                                    法  官  陳君鳳
                                    法  官  郭顏毓
以上正本證明與原本無異
不得上訴。
                                    書記官  潘文賢
中    華    民    國    97    年    11    月    24    日
附錄本案論罪科刑法條全文：
刑法第二百七十七條
傷害人之身體或健康者，處三年以下有期徒刑、拘役或一千元以
下罰金。
犯前項之罪因而致人於死者，處無期徒刑或七年以上有期徒刑；
致重傷者，處三年以上十年以下有期徒刑。


司法院資訊處製作；財團法人民間司法改革基金會備份。
